【裁判字號】    89,停,27
【裁判日期】    891027
【裁判案由】    聲請停止執行
【裁判全文】
臺北高等行政法院裁定                                八十九年度停字第二七號
    聲請人  台大環保工程股份有限公司
    代表人  甲○○
    代理人  丙○○  男四八歲.
    相對人  臺北市政府
    代表人  乙○○
    代理人  蔡榮永
            丁○○
            李世賢
右當事人間因撤銷清除許可證事件，聲請人聲請停止原處分之執行，本院裁定如左：
    主  文
聲請駁回。
聲請程序費用由聲請人負擔。
    理  由
一、按「原行政處分之合法性顯有疑義者，或原行政處分之執行將發生難以回復之損
    害，且有急迫情事，並非為維護重大公共利益所必要者，受理訴願機關或原行政
    處分機關得依職權或依申請，就原行政處分之全部或一部，停止執行。」、「前
    項停止執行，行政法院亦得依聲請，停止執行。」訴願法第九十三條第二項、第
    三項分別定有明文。因此，得依訴願法第九十三條第二項、第三項聲請（申請）
    停止執行者，以原行政處分尚未執行為要件，此為當然之解釋；如原行政處分業
    已執行完畢，猶向本院為停止執行之聲請者，應認不符停止執行之要件，而應駁
    回其聲請。
二、本件聲請人聲請意旨略謂其係依據法令從事一般廢棄物清除業務之公司，因於民
    國（以下同）八十九年八月十七日，公司員工劉鎮亞之個人因素，未依公司所填
    具之廢棄物遞送聯單內容清運，違規載運位於台北縣新店市○○路二三五巷三號
    「遠東ＡＢＣ工業園區」之廢棄物，並進入台北市掩埋場處理，經相對人所屬環
    境保護局「代清除業專案稽查小組」查獲並告發在案。聲請人於八十九年九月廿
    二日，接獲相對人府環三字第八九０八一二五三００號函：撤銷聲請人「本市第
    一類乙級廢棄物清除許可證，並且於五年內不得以相同或類似機構名稱，申請該
    業務許可，負責人亦不得重新申請為清除處理機構負責人」之行政處分。茲按聲
    請人成立將近九年，向來皆謹守崗位，並積極參與商業同業公會之業務，以促進
    同業與環保主管單位之配合及相互了解。此次違規事件，係司機個人行為，非因
    聲請人授意所為，聲請人雖難咎監督管理之責，但絕非蓄意違法，且係相對人八
    十九年一月五日新頒訂實施「台北市政府對公民營廢棄物清除處理機構違反廢棄
    物清理法暨相關法規之裁罰原則」後，屬初次違規，而相對人環境保護局於八十
    九年九月一日發布新聞稿「對違規者即處以最重之撤證處分」乙事，亦是本件違
    規事件後始公佈之決策，故其從重處分乙節，應不溯及既往。為此聲請人已於八
    十九年十月五日提起訴願，並依法申請停止執行；詎相對人迄今遲遲不為同意，
    遂任原處分自八十九年十月十五日起發生撤證之執行效力，聲請人認原處分之合
    法性顯有疑義，其執行將發生難以回復之損害，並有急迫之情事，爰依法於提起
    訴願後為本件之聲請等語。經查，本件原行政處分係「自八十九年十月十五日起
    」撤銷聲請人第一類乙級清除許可證，且業已自斯日起禁止聲請人所使用之車輛
    進入相對人所屬環境保護局處理設施之事實，為兩造所不爭執，聲請人於聲請書
    內亦載明「‧‧原處分自八十九年十月十五日起發生撤證之執行效力‧‧」等語
    ，則原行政處分於聲請人八十九年十月十九日向本院聲請停止執行之前，業已執
    行完畢，依首揭說明，自不得聲請停止執行，聲請人猶向本院為停止執行之聲請
    者，核與前揭停止執行之要件不符，不應准許，應予駁回。
三、依行政訴訟法第一百零四條、民事訴訟法第九十五條、第七十八條，裁定如主文。
中    華    民    國     八十九      年      十      月     二十七      日
                               臺北高等行政法院第 二 庭
                                           審 判 長 法  官  王立杰
                                                    法  官  黃本仁
                                                    法  官  陳雅香
右為正本係照原本作成。
如不服本裁定，應於送達後十日內向本院提出抗告狀（須按他造人數附繕本）。
中    華    民    國     八十九      年      十      月     二十七      日
                                                    書記官  鄭聚恩


司法院資訊處製作；財團法人民間司法改革基金會備份。
